nb: Innstigningsglidelåsens plassering: Inngang bak; Diagonal inngang bryst; Inngang foran; Inngang skulder; Todelt; Annet
tr: Giriş fermuarı konumu: Arkadan giriş; Çapraz göğüs girişi; Önden giriş; Omuzdan giriş; İki parçalı; Diğer
it: Cerniera di ingresso: Ingresso posteriore; Ingresso diagonale sul petto; Ingresso anteriore; Ingresso sulla spalla; Due pezzi; Altro
en: Entry zipper location: Back entry; Diagonal chest entry; Front entry; Shoulder entry; Two-piece; Other
bg-BG: Местоположение на входния цип: Цип на гърба; Диагонален цип на гърдите; Цип отпред; Цип на рамото; От две части; Друго
hu: A cipzár elhelyezkedése: Hátul cipzáras; Átlós mellkasi cipzár; Elöl cipzáras; Vállnál cipzáras; Kétrészes; Egyéb
zh-CN: 入口拉链位置: 后拉链; 斜胸拉链; 前拉链; 肩部拉链; 两件式; 其他
cs: Umístění vstupního zipu: Zapínání vzadu; Diagonální zapínání na hrudi; Zapínání vpředu; Zapínání na ramenou; Dvoudílné; Jiné
es: Ubicación de la cremallera de entrada: Entrada trasera; Entrada de pecho en diagonal; Entrada delantera; Entrada por el hombro; Dos piezas; Otra
hr-HR: Lokacija ulaznog patentnog zatvarača: Otvor straga; Dijagonalni otvor na prsima; Otvor sprijeda; Otvor na ramenu; Dvodijelno; Ostalo
nl: Instaprits locatie: Instap aan achterkant; Diagonale borstinstap; Instap aan voorkant; Schouderinstap; Tweedelig; Overig
pl: Lokalizacja zamka wejściowego: Zamek na plecach; Ukośny zamek na piersi; Zamek z przodu; Zamek na ramieniu; Dwuczęściowy; Inne
sv: Placering av dragkedjans ingång: Öppning bak; Diagonal bröstöppning; Öppning fram; Öppning vid axel; Tvådelad; Annat
sk-SK: Umiestnenie vstupného zipsu: Vstup zozadu; Diagonálny vstup na hrudi; Vstup spredu; Vstup cez rameno; Dvojdielne; Iné
ro-RO: Locația fermoarului de intrare: Fermoar la spate; Fermoar diagonal pe piept; Fermoar în față; Fermoar pe umăr; Din două piese; Altele
el: Θέση φερμουάρ εισόδου: Είσοδος από πίσω; Διαγώνια είσοδος από το στήθος; Είσοδος από μπροστά; Είσοδος από τον ώμο; Δύο τεμαχίων; Άλλο
th: ซิปทางเข้า: ด้านหลัง; แนวทแยงหน้าอก; ด้านหน้า; ที่ไหล่; ทูพีซ; อื่นๆ
sl-SI: Lokacija vstopne zadrge: Zadrga zadaj; Diagonalna zadrga na prsih; Zadrga spredaj; Zadrga na rami; Dvodelno; Drugo
ru: Расположение входной молнии: Молния на спине; Диагональная молния на груди; Молния спереди; Молния на плече; Раздельный (из двух частей); Другое
pt-BR: Local do zíper de entrada: Entrada traseira; Entrada diagonal no peito; Entrada frontal; Entrada no ombro; Duas peças; Outro
lt-LT: Įėjimo užtrauktuko vieta: Nugaroje; Įstrižai krūtinės; Priekyje; Ties pečiais; Dviejų dalių; Kita
da: Lynlåsens placering: Åbning bagpå; Diagonal åbning på bryst; Åbning foran; Åbning på skulder; Todelt; Andet
de: Position des Einstiegsreißverschlusses: Rückenreißverschluss; Diagonaler Brustreißverschluss; Frontreißverschluss; Schulterreißverschluss; Zweiteilig; Sonstige
fi: Vetoketjun sijainti: Vetoketju selässä; Viisto vetoketju rinnassa; Vetoketju edessä; Vetoketju olkapäällä; Kaksiosainen; Muu
fr: Emplacement de la fermeture éclair d’entrée: Fermeture arrière; Fermeture diagonale sur la poitrine; Fermeture avant; Fermeture sur l’épaule; Deux pièces; Autre
ko: 착용 지퍼 위치: 백 엔트리; 대각선 체스트 엔트리; 프런트 엔트리; 숄더 엔트리; 투피스; 기타
ja: 入口ジッパーの位置: バックエントリー; ダイアゴナルチェストエントリー; フロントエントリー; ショルダーエントリー; 2ピース; その他
vi: Vị trí khóa kéo: Khóa sau; Khóa chéo ngực; Khóa trước; Khóa vai; Hai mảnh; Khác
pt-PT: Localização de entrada do fecho de correr: Fecho traseiro; Fecho diagonal no peito; Fecho frontal; Fecho no ombro; Duas peças; Outro
zh-TW: 入口拉鍊位置: 後拉鍊; 胸前斜拉鍊; 前拉鍊; 肩部拉鍊; 兩截式; 其他